【裁判字號】    95,訴,2357
【裁判日期】    951115
【裁判案由】    限制出境
【裁判全文】
臺北高等行政法院裁定
                                     95年度訴字第02357號
原      告  正生企業有限公司
代  表  人  甲○○（董事）
上列原告與被告財政部間因限制出境事件，原告不服行政院中華
民國95 年5月1 日院臺訴字第0950085002號訴願決定，提起行政
訴訟，本院裁定如下：
    主  文
原告之訴駁回。
訴訟費用由原告負擔。
    理  由
一、按行政訴訟法固未明文規定當事人向行政法院為訴訟行為，
    係採到達主義或發信主義，惟所謂在途期間，係指當事人不
    在行政法院所在地居住者，由其住居地到達行政法院依規定
    所需之適當期間而言。故解釋上，行政訴訟法係採到達主義
    ；否則，如採發信主義，即無須因當事人不在行政法院所在
    地居住，而依其與行政法院所在地之距離，酌予在途期間之
    必要（最高法院93年度裁字第1471號裁定意旨參照），合先
    指明。
二、次按「撤銷訴訟之提起，應於訴願決定書送達後二個月之不
    變期間內為之。」、「原告之訴，有左列各款情形之一者，
    行政法院應以裁定駁回之…六、起訴逾越法定期限者。…」
    為行政訴訟法第106 條第1 項前段、第107 條第1 項第6 款
    所明定。經查，本件行政院95年5 月1 日院臺訴字第095008
    5002號訴願決定書係於95年5 月3 日送達原告，由原告代表
    人蓋章收受，此有行政院訴願文書郵務送達證書附訴願卷可
    稽，是原告提起行政訴訟之期間，應自同年月4 日起算，於
    94年7 月6 日屆滿（原告設址於桃園縣桃園市，應扣除在途
    期間3 日）。惟原告之行政訴訟狀遲至95年7 月14 日 始經
    行政院以95年7 月12日院臺訴移字第0950033550號行政院（
    秘書處）移文單移由本院收受（移文單上本院收文戳記所載
    日期參照），而上開訴願決定書之末明載「如不服本決定，
    得於決定書之次日起2 個月內，向臺北高等行政法院提起行
    政訴訟。」並無教示錯誤情事（卷附訴願決定書參照），從
    而，原告雖於94年7 月6 日向訴願機關行政院提出行政訴訟
    狀，惟因其係向非管轄機關提起行政訴訟，尚不生訴訟繫屬
    之效力，而應以訴願機關行政院95年7 月14日將原告起訴狀
    送達本院時始生訴訟繫屬效力。據此，原告起訴顯逾法定不
    變期間，揆諸前揭規定，應予駁回。又本件因起訴逾期而不
    合法，應予駁回，已如前述，則原告起訴主張實體上之理由
    ，自毋庸審究，併此敘明。
三、據上論結，本件原告之訴不合法，爰依行政訴訟法第107 條
    第1 項第6 款、第104 條、民事訴訟法第95條、第78條之規
    定，裁定如主文。
中    華    民    國    95    年    11    月    15    日
                      第一庭審判長法  官  王立杰
                                  法  官  劉錫賢
                                  法  官  周玫芳
上為正本係照原本作成。
如不服本裁定，應於送達後10日內向本院提出抗告狀（須按他造
人數附繕本）。
中    華    民    國    95    年    11    月    15    日
                                  書記官  何閣梅


司法院資訊處製作；財團法人民間司法改革基金會備份。
